【裁判字號】    89,訴,1361
【裁判日期】    891130
【裁判案由】    土地重劃
【裁判全文】
臺北高等行政法院裁定                            八十九年度訴字第一三六一號
    原      告  甲○○
              （即祭祀公業林成祖、乙○○、丙○○、丁○○、戊○○之管理人）
    被      告  台北市政府
    代  表  人  馬英九
右當事人間因土地重劃事件，原告不服內政部八十九年七月廿四日台（八九）內訴字
第八九○四六五五號訴願決定，提起行政訴訟，本院裁定如左：
    主  文
原告之訴駁回。
訴訟費用由原告負擔。
    理  由
一、按「訴願之提起，應自行政處分達到或公告期滿之次日起三十日內為之。」為修
    正前訴願法第九條第一項所明定；又「訴願事件有左列各款情形之一者，應為不
    受理之決定：‧‧二、提起訴願逾法定期間或未於訴願法第五十七條但書所定期
    間內補送訴願書者。」為現行訴願法第七十七條第二款所明定，依同法第九十九
    條第一項規定為本件訴願程序所應適用。
二、本件原告因土地重劃事件，係於八十八年十月十六日收受被告依內政部八十八年
    六月廿一日台（八八）內訴字第八八○三五○三號訴願決定書主文所示「原處分
    撤銷，由原處分機關另為適法處分」所為之八十八年十月十四日府地重字第八八
    ○四三二三四○○號函重新處分書，此有雙掛號郵件回執附原處分卷可稽。計其
    提起訴願之期間，應自八十八年十月十七日起算，扣除在途期間二日，至八十八
    年十一月十七日即已屆滿。原告遲至八十九年三月六日始向被告提起異議（應視
    為訴願），此有台北市土地重劃大隊加蓋於異議書上收受戳記所載日期可考，訴
    願決定以其訴願已逾法定不變期間，不予受理，自無不合。又「官署所為單純的
    事實敘述或理由說明，並非對人民之請求有所准駁，既不因該項敘述或說明而生
    法律上之效果，非訴願法上之行政處分，人民對之提起訴願，自非法之所許」有
    原行政法院（現改制為最高行政法院）六十二年度裁字第四十一號判例考參。本
    件原告於八十九年三月六日提起異議後，被告雖於八十九年三月二十七日以府地
    重字第八九○二二七九七○○號函復原告略以「被告重新處分後保存區以國有土
    地指配，是以原告之土地無法依重劃前原有土地相關位次分配於原街廓，又因本
    重劃區抵費地經辦理標售後僅餘兩筆尚未標脫，原告重劃後應分配面積非一筆抵
    費地可得配足，是以調整分配於兩筆抵費地，非被告不願將原告之土地集中分配
    ，且該兩筆土地面積，皆已達台北市土地使用分區管制規則規定之標準，非為無
    法使用，及其重劃負擔及分配面積之計算悉依市地重劃實施辦法第二十九條規定
    計算」等情，惟核其內容，僅係函知重新處分之理由，並加以說明，既非對其請
    求有所准駁，亦不因該項說明而生法律上之效果，揆諸前述判例意旨，原告對該
    函不服提起訴願，依法亦有未合。訴願決定以該函並非另一新的行政處分，原告
    就已確定之同一事件，再依訴願程序爭執，乃由程序上駁回，不予受理，並無違
    誤。是原告提起本件行政訴訟，為不合法，應予駁回。
三、依行政訴訟法第一百零七條第一項第十款、第一百零四條、民事訴訟法第九十五
    條、第七十八條，裁定如主文。
中    華    民    國     八十九      年     十一     月       三十      日
                                  臺北高等行政法院  第四庭
                                            審判長  法  官  張瓊文
                                                    法  官  梁力求
                                                    法  官  黃清光
右為正本係照原本作成。
如不服本裁定，應於送達後十日內向本院提出抗告狀（須按他造人數附繕本）。
中      華      民      國    八十九    年     十二     月      一      日
                                                    書記官  楊子鋒


司法院資訊處製作；財團法人民間司法改革基金會備份。
